# 财政贴息什么时候计入到营业外收入，什么时候冲减财务费用呢？

提问人：laurazj 时间：2017-10-20 10:04:26
如题，财政贴息什么时候计入到营业外收入，什么时候冲减财务费用呢？ 有无具体准则规定？

回答人：chenyiwei
在本次政府补助准则修订前，贴息（不论是针对费用化利息还是资本化利息）在结转损益时都是计入营业外收入； 2017 年 1 月 1 日以后，财政贴息都应按净额法处理，针对资本化利息的贴息冲减相关资产价值，针对费用化理想的贴息冲减财务费用。

提问人：vian_3df 时间：2017-10-30 15:36:21
陈版主，请问，收到的贷款贴息是否属于非经常性损益？

回答人：chenyiwei
针对费用化利息支出的贴息，虽然是冲减财务费用，但仍作为非经常性损益处理。